# 请问CPA可以同时签署中英文审计报告吗？

提问人：gmh000156 时间：2018-03-10 17:30:12
内资小所，审计外资企业，客户突然要求出具中文审计报告的同时，出具英文审计报告。请问CPA可以同时签署中英文审计报告吗？

回答人：chenyiwei
英文版报告仅供特定人士参考，不具有法定效力，因此翻译版上一般不签字盖章，并需注明“翻译稿，仅供参考”（Translation foor reference only）。如果委托方坚持要签字盖章的，则应在翻译本中注明如有差异以中文本为准。